臺灣屏東地方法院刑事判決　　　　　　　94年度交訴字第27號
公　訴　人　臺灣屏東地方法院檢察署檢察官
被　　　告　甲○○　男　37歲.
被　　　告　戊○○　男　57歲.
上列被告等因過失致死等案件，經檢察官提起公訴（93年度偵字
第5851號、94年度偵字第69號），被告等就被訴事實為有罪之陳
述，本院裁定行簡式審判程序，判決如下：
    主  文
甲○○、戊○○因過失致人於死，各處有期徒刑捌月。戊○○緩
刑年。
    事  實
一、甲○○無汽車駕駛執照，猶於民國93年11月1 日18時40分許
    ，駕駛車牌號碼HZ-5233 號自小客車，沿屏東縣高樹鄉○○
    村○○○路（即屏185 號公路）由北往南方向行駛，途經該
    公路9.5 公里處時，本應注意行車速度依速限標誌之規定（
    該路段之最高時速限制為40公里），且應注意車前狀況，並
    隨時採取必要之安全措施，而當時天候晴，路面乾燥、無缺
    陷、亦無障礙物，視距良好，依當時情形並無不能注意之情
    事，竟疏未注意減速，仍以時速高達100 公里之速度駕車前
    行，亦未注意車前狀況，採取必要之安全措施，適有戊○○
    亦無汽車駕駛執照（其普通小客車駕駛執照，於82年7 月5
    日經吊銷後並無重新考照），駕駛未懸掛車牌之自小貨車搭
    載其妻乙○○坐於車廂內之右座，原沿同向行駛於甲○○前
    方，本應注意汽車車廂以外不得載人，依當時情形並無不能
    注意之情事，竟疏未注意而使其友人趙萬傳坐於該自小貨車
    車廂外之後方車斗上，甲○○駕車前行至該處時並未減速，
    且未注意車前狀況，因而閃避不及，追撞戊○○所駕車輛之
    後方，致該車失控衝入路旁草叢，戊○○因而受有頭頂裂傷
    5 公分之傷害（傷害部分，業據戊○○撤回告訴），乙○○
    因而受有左上臂及右拇指挫傷之傷害（傷害部分，業據乙○○撤回告訴），趙萬傳經此撞擊後則飛出車外並受有頭部外
    傷合併腦挫傷、左胸肋骨骨折等傷害，而於送醫途中死亡，
    嗣經警據報前往現場處理，甲○○於肇事後在有偵查犯罪職
    權之公務員查知其犯罪前，主動向接獲報案到現場處理之屏
    東縣警察局里港分局警員陳明其為肇事者及肇事經過而接受
    裁判。
二、案經趙萬傳之子女丁○○、丙○○訴請臺灣屏東地方法院檢
    察署檢察官偵查起訴。
    理  由
一、上揭事實，業據被告甲○○、戊○○於警詢時、偵查中及本
    院審理時供承不諱，核與告訴人丁○○、丙○○指述及證人
    乙○○證述之情均相符，並有道路交通事故現場圖、道路交
    通事故調查報告表(一)、(二)、車籍作業系統- 查詢認可資料表
    、高雄醫學大學附設中和紀念醫院疑非病死病歷摘要報告表
    各1 紙、汽車駕照查詢資料表2 紙及相片26幀在卷足憑，且
    被害人趙萬傳係因本件車禍致頭部外傷合併腦挫傷、左胸肋
    骨骨折等傷害，而於送醫途中死亡等情，業經臺灣屏東地方
    法院檢察署檢察官督同檢驗員相驗明確，有勘驗筆錄、鑑定
    驗斷書及相驗屍體證明書各1 份附卷可稽，堪信被告甲○○
    、戊○○之自白均與事實相符。
二、按汽車車廂以外不得載人；又行車速度依速限標誌之規定（
    上開路段之最高時速限制為40公里，有道路交通事故調查報
    告表(一)在卷足憑）；再汽車行駛時，駕駛人應注意車前狀況
    ，並隨時採取必要之安全措施，道路交通安全規則第77條第
    1 項第4 款、第93條第1 項、第94條第3 項分別定有明文，
    被告甲○○、戊○○駕車自應注意上述道路交通安全規定，
    而依當時狀況，又無不能注意之情事，詎仍疏未注意，以致
    肇事，被告甲○○、戊○○之駕駛行為顯有過失；且被害人
    趙萬傳因本件車禍死亡，與被告甲○○、戊○○之過失行為
    間並有相當因果關係，本件事證明確，被告甲○○、戊○○
    之犯行均堪認定。
三、核被告甲○○、戊○○所為，均係犯刑法第276 條第1 項之
    過失致人於死罪。被告甲○○、戊○○均無駕駛執照駕車，
    因而致人死亡，均應依道路交通管理處罰條例第86條第1 項
    之規定加重其刑；又被告甲○○於肇事後在有偵查犯罪職權
    之公務員查知其犯罪前，主動向接獲報案到現場處理之屏東
    縣警察局里港分局警員陳明其為肇事者及肇事經過而接受裁
    判等情，有屏東縣警察局道路交通事故肇事人自首情形紀錄
    表1 紙（見警卷第24頁）在卷可稽，應依刑法第62條前段之
    規定減輕其刑，並依法先加後減之。爰審酌被告甲○○、戊○○犯罪之動機、目的、手段，造成之損害，且犯罪後均知
    坦承態度良好，及被告戊○○已與告訴人丁○○、丙○○達
    成和解等一切情狀，復考量被告甲○○之過失程度雖較被告
    戊○○重，惟其因自首減輕其刑，爰就其2 人量處如主文所
    示之刑，以資懲儆。又被告戊○○前未曾受有期徒刑以上刑
    之宣告，有臺灣高等法院被告前案紀錄表1 紙在卷可稽，因
    一時失慮，致罹刑典，事後坦承犯行，深具悔意，且已與告
    訴人丁○○、丙○○達成和解，告訴人丁○○、丙○○復均
    當庭表示願意原諒被告戊○○，經此刑之宣告後，應知警惕
    而無再犯之虞，因認以暫不執行其刑為當，爰對被告戊○○
    宣告緩刑3 年，以啟自新。
四、公訴意旨另認被告甲○○於上開時地，駕駛上開自小客車，
    本應注意行車速度依速限標誌之規定（該路段之最高時速限
    制為40公里），且應注意車前狀況，並隨時採取必要之安全
    措施，而當時天候晴，路面乾燥、無缺陷、亦無障礙物，視
    距良好，依當時情形並無不能注意之情事，竟疏未注意減速
    ，仍以時速高達100 公里之速度駕車前行，亦未注意車前狀
    況，採取必要之安全措施，因而閃避不及，追撞戊○○所駕
    車輛之後方，致戊○○受有頭頂裂傷5 公分之傷害，乙○○
    受有左上臂及右拇指挫傷之傷害，因認被告甲○○涉犯有刑
    法第284 條第1 項前段之過失傷害罪嫌云云。經查，公訴意
    旨認被告甲○○此部份所為，係犯刑法第284 條第1 項前段
    之過失傷害罪，依同法第287 條之規定，須告訴乃論，茲據
    告訴人戊○○、乙○○於本院審理時，陳明撤回其告訴，有
    撤回告訴狀1 紙（見本院卷第39頁）在卷足憑，本應為不受
    理之諭知，惟公訴意旨認此部份犯行與上揭論罪科刑部分，
    有想像競合犯之裁判上一罪關係，爰不另為不受理之諭知，
    併此敘明。
據上論斷，應依刑事訴訟法第299 條第1 項前段、第273 條之1
第1 項，刑法第276 條第1 項、第62條前段、第74條第1 款，道
路交通管理處罰條例第86條第1 項，罰金罰鍰提高標準條例第1
條前段，判決如主文。
本案經檢察官葉容芳到庭執行職務。
中　　華　　民　　國　　94　　年　　6 　　月　　21　　日
                    交通法庭    法  官  林家聖
以上正本證明與原本無異。
如不服本判決應於收受本判決送達後10日內向本院提出上訴書狀
，其未敘述上訴理由者，並得於提起上訴後10日內向本院補提理
由書狀（均須按他造當事人之人數附繕本）「切勿逕送上級法院
」
                                書記官  莊正彬
中　　華　　民　　國　　94　　年　　6 　　月　　21　　日
附錄本判決論罪之法條：
刑法第276條第1項
因過失致人於死者，處二年以下有期徒刑、拘役或二千元以下
罰金。
